# 以前年度采购退回的会计处理

提问人：mymilitary 时间：2018-03-23 16:18:10
请教各位高手：企业 2 年前采购一批部件 100 万并安装且确认收入，后发生质量问题，经查是部件导致。经协商，原部件 100 万退回，并向新供应商采购，只需 70 万，本年已安装并经客户确认。 先不计税，是否将差额 30 万冲减本年的销售成本？还是其他处理？

回答人：chenyiwei
除了给客户更换新部件（采购成本 70 万元）以外，你公司是否向使用该批产品的客户作出了赔偿？如果是，则收到该部件供应商的赔款可以冲抵你公司向客户的赔款（一般在销售费用或营业外支出中），剩余部分抵减新部件的采购成本（冲抵新部件采购成本所计入的报表项目，一般为销售费用或营业外支出）。

提问人：mymilitary 时间：2018-03-24 09:38:52
谢谢陈版。 各自都没赔款。与原供应商是原价退货，向新供应商采购。 有疑问的是： 1 ，两次采购的价差 30 万是不是冲减本年的销售成本？ 另外： 2 ，原采购退货，进项税应作扣减吧？

回答人：chenyiwei
1 、冲抵本年度销售成本。 2 、是。